【裁判字號】    92,訴,2057
【裁判日期】    950629
【裁判案由】    證券交易法
【裁判全文】
臺灣臺北地方法院刑事判決              92年度訴字第2057號
公  訴  人  臺灣臺北地方法院檢察署檢察官
被      告  戊○○
            甲○○
共      同
選任辯護人  官朝永律師
上列被告因違反證券交易法案件，經檢察官提起公訴（91年度偵
字第24437號、92年度偵字第1455號），本院判決如下：
    主  文
戊○○、甲○○共同連續違反對於在證券交易所上市之有價證券
，不得在集中交易市場報價，業經有人承諾接受而不履行交割，
足以影響市場秩序之規定；戊○○處有期徒刑貳年陸月，甲○○
處有期徒刑壹年。
    事  實
一、戊○○與甲○○均明知對於在證券交易所上市之有價證券，
    不得有在集中交易市場報價，業經有人承諾接受而不履行交
    割，足以影響市場秩序之行為，竟共同基於概括犯意聯絡，
    先後於民國91年11月26日、27日、28日，以甲○○本人及不
    知情之李順成、陳明達、李惠津、李宜瑾、李惠蘭等人名義
    ，在元大京華證券股份有限公司城中分公司（以下簡稱元京
    證券）、世界證券股份有限公司（以下簡稱世界證券，嗣更
    名為千豐投資股份有限公司）、建華證券股份有限公司（以
    下簡稱建華證券）、台灣工銀證券股份有限公司城中分公司
    （以下簡稱工銀證券）、富邦綜合證券股份有限公司古亭分
    公司（以下簡稱富邦證券）、吉祥證券股份有限公司館前分
    公司（以下簡稱吉祥證券）等6家證券公司所開設如附表一
    所示之股票交易帳戶，由戊○○以電話向上開6家證券公司
    下單，並謀議由甲○○處理嗣後股款撥付交割事宜，利用不
    知情之元京證券營業員丙○○、世界證券營業員乙○○、建
    華證券營業員丁○○、工銀證券營業員辛○○、富邦證券營
    業員壬○○、吉祥證券營業員庚○○等人，連續在集中交易
    市場報價，買進及賣出如附表二所示之嘉裕西服股份有限公
    司（以下簡稱嘉裕公司）上市股票（代號：1417），戊○○
    、甲○○明知業經有人承諾接受報價，惟因資金週轉困難，
    於辦理交割期限即91年11月28日、29日、30日前，竟未依規
    定履行交割義務，總計違約金額達新台幣（下同）2億6千1
    百39萬1千2百元（各別交易之證券公司、交易日期、交易帳
    戶、買進及賣出股數、違約金額詳如附表二所示）。嗣由上
    開6家證券公司向台灣證券交易所股份有限公司（下稱台灣
    證券交易所）申報客戶違約交割，致使嘉裕公司之上市股票
    價格於違約申報後之91年11月29日、同年12月2日至6日、同
    年12月9日等7日，每日均以跌停價收盤，市場委賣張數高達
    8、9萬張（千股），分別成交205張、6張、13張、5張、114
    張、87張、639張，成交量明顯萎縮，股價於91年11月28日
    為10.4元，於同年12月9日跌至6.4元，成交量、成交價明顯
    受違約申報影響，而足以影響證券交易市場秩序。
二、案經法務部調查局台北市調查處報告台灣台北地方法院檢察
    署檢察官偵查起訴。
    理  由
一、訊據被告戊○○固供承有上開違約交割之事實，被告甲○○
    固供承其如附表所示之證券交易帳戶有違約交割情形之事實
    ，惟均矢口否認有何前揭犯行，被告戊○○辯稱：其於本案
    買賣嘉裕公司股票前，威廉王原本答應要借其美金1千萬元
    以支付股款，然威廉王未於91年11月28日依約匯入款項致週
    轉不靈，其沒有違約交割之故意云云；被告甲○○辯稱：91
    年11月26日至28日違約交割之嘉裕公司股票均是戊○○下單
    購買，交割款項亦由戊○○負責，不知戊○○會違約交割，
    其沒有違約交割犯行云云。經查：
（一）被告戊○○先後於91年11月26日、27日、28日，在如附表
      一所示甲○○、李順成、陳明達、李惠津、李宜瑾、李惠
      蘭之股票交易帳戶，以電話委託如附表二所示元京證券等
      6家證券公司在台灣證券交易所內買賣嘉裕公司上市股票
      ，然於交割期限即91年11月28日、29日、30日前，未依規
      定履行交割義務，總計違約金額達2億6千1百39萬1千2百
      元之事實，業據被告戊○○於本院審理時坦承不諱，上開
      帳戶違約交割之事實，亦為被告甲○○於本院審理時所是
      認，並經證人即元京證券營業員丙○○、世界證券負責人
      己○○、建華證券營業員丁○○、富邦證券營業員壬○○
      、吉祥證券營業員庚○○於本院審理時（均見本院卷二95
      年6月15日筆錄），與世界證券營業員乙○○於偵查中（
      見偵字第1455號卷第88頁），及工銀證券營業員辛○○於
      調查局人員詢問時（見他字第7410號卷第73頁）分別證述
      綦詳，且有元京證券、世界證券、建華證券、富邦證券、
      吉祥證券如附表二所示交易之明細（見他字第7410號卷第
      90至92頁、第71至72頁、第81頁、第86頁）、相關投資人
      成交委託買賣明細表（見他字第7410號卷第94至97頁）、
      台灣證券交易所嘉裕股票交易分析意見書（見偵字第1455
      號卷第114至135頁）、世界證券如附表一編號5、6李宜瑾
      、李順成帳戶之客戶基本資料（見偵字第24437號卷第28
      至45頁）、工銀證券93年7月19日（93）工銀證字第102號
      函及所附如附表一編號11、12李宜瑾、陳明達帳戶之授權
      書、客戶交易明細表（見本院卷一第57至62頁）、元京證
      券93年9月3日函及所附客戶交易明細表（見本院卷一第65
      至80頁）、世界證券如附表二所示交易之委託書、明細表
      （見本院卷一第99至117頁）、吉祥證券93年7月30日（93
      ）祥（館分）字第1702號函及所附合併買賣報告書暨交割
      憑單（見本院卷一第119至120頁）、建華證券93年8月5日
      （93）建華證法字第00829號函及所附成交回報歷史查詢
      、嘉裕股票一般違約明細表（見本院卷一第124至136頁）
      、富邦證券合併買賣報告書暨交割憑單（見本院卷一第14
      3頁）、工銀證券94年5月13日（94）工銀證字第090號函
      及所附如附表二所示交易之委託書、吉祥證券94年6月2日
      94祥（館分）字第0828號函及所附如附表二所示交易之委
      託書、富邦證券94年6月1日（94）富證管發字第4808號函
      及所附如附表二所示交易之委託書、建華證券94年5月30
      日（94）建華證法字第0491號函及所附如附表二所示交易
      之委託書、元京證券94年7月16日元證莊（城中）字第940
      003號函及所附如附表二所示交易之委託書（委託書外放
      證物袋）（均見本院卷二）附卷可稽。是被告戊○○確有
      對上市股票在集中交易市場報價，業經有人承諾接受而不
      履行交割之情形。
（二）被告戊○○雖辯稱：其無違約交割犯意云云，惟如附表二
      所示之帳戶交易均係由被告戊○○親自打電話下單乙節，
      為其所是認，並經證人即元京證券營業員丙○○、富邦證
      券營業員壬○○、吉祥證券營業員庚○○於本院審理時（
      均見本院卷二95年6月15日筆錄），及工銀證券營業員辛○○於調查局人員詢問時（見他字第7410號卷第73頁）證
      述屬實；是該等交易既藉由被告戊○○親自下單，其自應
      擔保有足夠現金可交割其所購買之股票，始得在集中交易
      市場下單買進股票，否則即難謂無違約交割之故意；查如
      附表二所示之交易，被告戊○○買進股票之交割款項為2
      億5千8百零3萬8千8百元、賣出股票316張合計金額3百35
      萬2千4百元，有前揭交易明細等件在卷可稽，而被告戊○○並未能證明其當時有足夠資力繳付上開交割款，雖其謂
      威廉王原本答應要借其美金1千萬元以支付股款云云，惟
      其自承與威廉王僅有口頭約定，足徵被告戊○○對於威廉
      王之資金來源、是否有足夠現金供其交割股票等狀況均無
      法確實掌握；再如附表二所示違約之張數買進部分分別係
      26日2,353張（千股）、27日6,116張（千股）、28日16,0
      78張（千股）（詳附表二所載），而26日至28日當日總成
      交量分別係4,224,237股、7,066,136股、18,828,000股（
      詳偵字第1455號卷第124頁台灣證券交易所嘉裕股票交易
      分析意見書所載），被告買進張數分別佔當日總成交量極
      大比例，如未如期全額交割，將足以影響市場秩序甚鉅，
      被告戊○○對此亦應知之甚明，其在未能確信有足夠資金
      供其交割股票之情形下，猶於91年11月26日、27日、28日
      大量買賣嘉裕公司之股票，甚至於91年11月28日在之前股
      款尚未繳付情形下，仍大量買入嘉裕公司股票16,078張，
      是其空言謂無違約交割之故意云云，尚不足採。
（三）被告甲○○雖辯稱：91年11月26日至28日違約交割之嘉裕
      公司股票均是戊○○下單購買，交割款項亦由戊○○負責
      ，不知戊○○會違約交割，其沒有違約交割犯行云云；然
      證人即元京證券營業員丙○○於本院審理時證稱：如附表
      一編號1至4之帳戶係由戊○○使用，初期甲○○會自己玩
      一下，但91年4月以後都是戊○○統一使用，由戊○○電
      話下單，戊○○下單只有報買進賣出、張數、單價，沒有
      報帳號，其依照與戊○○的默契填寫委託書，張數、金額
      均依戊○○所說的填寫，收盤後與戊○○對帳，電話對帳
      後做總帳傳真，公司小姐會將交割單等相關資料整理好，
      等甲○○來公司就交給她，那時甲○○在元京證券有一間
      專屬VIP室，如果上開帳戶下單後缺錢，都是通知甲○○
      匯款，91年11月26日至28日這3天其有打電話給甲○○通
      知匯款，甲○○說她知道，以往她都會匯錢進來，但這次
      錢沒有匯進來，而李惠津帳戶於91年11月27日購入股票後
      ，甲○○於28日將李惠津帳戶中餘款89萬元全數提領等語
      （見本院95年6月15日筆錄第8至12頁）；證人即世界證券
      營業員乙○○於偵查中證稱：股款資金是以電話聯絡甲○○繳交等語（見偵字第1455號卷第88頁）；證人即建華證
      券營業員丁○○於本院審理時證稱：之前是甲○○與其接
      洽，說會有人打電話來，用如附表一編號7至10之帳戶下
      單，甲○○說有什麼事就跟她聯絡，缺錢時其都是打電話
      給甲○○，由甲○○負責匯款，交割單也是交給甲○○，
      由她過來拿或其到館前路投入信箱，其在偵查庭時聽到戊○○的聲音，覺得下單的聲音就是他，27日、28日下單之
      後對帳還有與甲○○聯絡，28日下班後回到家，公司說這
      個戶頭外傳可能違約，其隔天29日早上就去甲○○家找人
      但找不到人等語（見本院95年6月15日筆錄第3至7頁）；
      證人即富邦證券營業員壬○○於本院審理時證稱：當初開
      戶時是甲○○陪同其一起跟陳明達開戶，甲○○說會有一
      位李先生下單，事後才知道就是戊○○，交割單交給甲○○，有時候會跟甲○○碰面，如果沒碰面，就將交割單放
      到館前路大樓的信箱，下單後如果錢不夠會通知甲○○等
      語（見本院95年6月15日筆錄第13至14頁）；證人即吉祥
      證券營業員庚○○於本院審理時證稱：其同時認識戊○○
      與甲○○，戊○○介紹甲○○是他太太，甲○○的帳戶是
      戊○○在使用，由戊○○下單，其會打電話與戊○○對帳
      ，隔天由甲○○來交割櫃檯拿單子，缺錢時其會通知戊○○，但來公司轉帳的都是甲○○，這個帳戶是28日快收盤
      時下單1千2百餘張，收完盤後其有與戊○○對帳，戊○○
      說他知道，隔天上班公司說嘉裕公司股票在市場上傳出大
      量違約，就找不到他們二位，其公司有給他們一間VIP 室
      ，他們二人都一起來等語（見本院95年6月15日筆錄第15
      至16頁）；被告甲○○於調查局人員詢問時亦供稱：李順
      成、李惠津、李惠蘭、李宜瑾是其弟、妹，陳明達是戊○○哥哥的兒子，其曾借用李順成、李惠津、李惠蘭、李宜
      瑾之帳戶使用，僅少量買賣，直到戊○○向其表示希望代
      為找尋股票人頭帳戶借其使用時，其才將李順成、李惠津
      、李惠蘭、李宜瑾之帳戶提供戊○○使用，至於陳明達之
      帳戶，則是戊○○向陳明達借用，再將股票及銀行存摺交
      付其保管使用，實際買賣股票時是由戊○○以電話下單，
      其僅代為交割及匯款記帳等語（見本院卷一第17頁）、於
      偵查中則供稱：「（問：〈戊○○〉叫你做哪些事？）交
      割」（見偵字第1455號卷第49頁背面）。是如附表二所示
      交易均係戊○○以電話下單乙節，固為真實；然依上開證
      人之證詞及被告甲○○之供述可知，被告甲○○除提供本
      人及李順成、李惠津、李宜瑾、李惠蘭之帳戶予被告戊○○使用外，尚陪同陳明達在富邦證券開戶、保管陳明達之
      存摺，而陳明達之帳戶亦供被告戊○○使用，且於戊○○
      以電話下單後，有關交割單等資料均由證券公司人員交由
      被告甲○○收執，並由被告甲○○辦理交割、匯款、記帳
      等事宜甚明；是被告甲○○就如附表二所示之帳戶內有如
      附表二所示之嘉裕公司股票買賣交易及交割款若干等情應
      知之甚詳；且被告戊○○對外介紹被告甲○○為其太太，
      已據證人庚○○證述在卷，被告甲○○與戊○○既關係匪
      淺，又負責辦理上開事項，應明瞭被告戊○○並無足夠現
      金繳付2億餘元之交割款項，其仍與戊○○約定代為處理
      下單後之交割、記帳等事宜，而未履約交割，猶於91年11
      月28日將李惠津帳戶中餘款89萬元全數提領，要難謂其無
      違約交割之故意，是被告甲○○顯係與戊○○有犯意聯絡
      及行為分擔甚明。
（四）被告戊○○、甲○○於91年11月26日、27日、28日，連續
      在集中交易市場報價，買進及賣出如附表二所示之嘉裕公
      司上市股票，卻未履行交割義務，總計違約金額達2億6千
      1百39萬1千2百元；嗣元京證券等6家證券公司向台灣證券
      交易所申報客戶違約交割，致使嘉裕公司之上市股票價格
      於違約申報後之91年11月29日、同年12月2日至6日、同年
      12月9日等7日，每日均以跌停價收盤，市場委賣張數高達
      8、9萬張（千股），分別成交205張、6張、13張、5張、1
      14張、87張、639張，成交量明顯萎縮，股價於91年11月2
      8日為10.4元，於同年12月9日跌至6.4元，成交量、成交
      價明顯受違約申報影響等情，除據證人即台灣證券交易所
      人員欽曉君、袁正華、財政部證券暨期貨交易委員會人員
      王定亞、林昌億於偵查中證述在卷（見偵字第1455號卷第
      88頁背面、89頁）外，復有台灣證券交易所嘉裕股票交易
      分析意見書附卷可稽（見偵字第1455號卷第114至135頁）
      。是以被告戊○○、甲○○之違約交割行為已影響證券市
      場之交易秩序。
（五）綜上所述，被告戊○○、甲○○上開所辯，為卸責之詞，
      均不足採。其等事證明確，犯行堪予認定。
二、被告戊○○、甲○○行為後，證券交易法第171條業於93年4
    月28日修正公布，93年4月30日生效，將原法定刑「處7年以
    下有期徒刑，得併科新台幣3百萬元以下罰金」提高為「處3
    年以上10年以下有期徒刑，得併科新台幣1千萬元以上2億元
    以下罰金」，比較新舊法結果，以行為時舊法有利於被告，
    依刑法第2條第1項但書之規定，自應適用有利於被告之行為
    時法。核被告戊○○、甲○○所為，均係違反修正前證券交
    易法第155條第1項第1款之規定，而犯修正前同法第171條第
    1 款之違約交割罪。被告戊○○、甲○○間，有犯意聯絡及
    行為分擔，皆為共同正犯。按依證券交易法第150條前段及
    第151條之規定，得於有價證券集中交易巿場為上市股票之
    買賣者，限於訂有使用有價證券集中交易巿場契約之證券自
    營商或證券經紀商，故如投資人利用不知情之證券自營商或
    證券經紀商，轉向集中交易市場報價，經有人承諾接受而不
    履行交割，足以影響市場秩序者，係成立同法第171條之罪
    之間接正犯，而非逕依該規定處罰（最高法院91年度台上字
    第5205號判決、81年度台非字第66號判決參照）；查嘉裕公
    司股票為已公開發行之已上市公司股票，其買賣以證券商為
    主體，向集中交易市場為之，被告等明知並無足夠之資金及
    該嘉裕公司股票為已上市之公司股票，竟在元京證券等6家
    證券公司下單委由證券經紀商即該6家證券公司不知情之營
    業員轉向台灣證券交易所報價買賣，其係利用不知情、無犯
    罪故意之人遂行犯罪行為，為間接正犯。被告二人先後多次
    違約不履行交割之行為，時間緊接，所犯罪名及構成要件相
    同，顯係出於概括之犯意反覆為之，為連續犯，應依刑法第
    56條之規定以一罪論，並加重其刑。爰審酌被告戊○○、甲○○之犯罪動機、目的、手段、違約交割之數額、影響證券
    交易市場之自由、公平，尚未與造成損失之相關證券公司和
    解或賠償違約交割之損害，犯罪後否認犯行之態度，惟被告
    甲○○犯罪之情節較被告戊○○輕微等一切情狀，分別量處
    如主文所示之刑。
據上論斷，應依刑事訴訟法第299條第1項前段，修正前證券交易
法第155條第1項第1款、第171條第1款，刑法第11條前段、第2條
第1項但書、第28條、第56條，判決如主文。
本案經檢察官黃于真到庭執行職務。
中    華    民    國    95    年    6     月    29    日
                  刑事第七庭  審判長  法  官  梁耀鑌
                                      法  官  蔡守訓
                                      法  官  蕭清清
以上正本證明與原本無異。
如不服本判決，應於收受送達後10日內向本院提出上訴書狀。
                                      書記官  劉麗英
中    華    民    國    95    年    7     月    7      日
附錄本案論罪科刑法條全文
修正前證券交易法第171條第1款
有左列情事之一者，處7年以下有期徒刑，得併科新台幣3百萬元
以下罰金：
一、違反第20條第1項、第155條第1項、第2項或第157條之1第1
    項之規定者。
修正前證券交易法第155條第1項第1款
對於在證券交易所上市之有價證券，不得有左列各款之行為︰
一、在集中交易市場報價，業經有人承諾接受而不實際成交或不
    履行交割，足以影響市場秩序者。
附表一：
┌──┬────┬────┬─────┐
│編號│證券公司│交易帳戶│帳號      │
├──┼────┼────┼─────┤
│ 1  │元京證券│甲○○  │000000-0  │
├──┼────┼────┼─────┤
│ 2  │元京證券│李順成  │000000-0  │
├──┼────┼────┼─────┤
│ 3  │元京證券│陳明達  │000000-0  │
├──┼────┼────┼─────┤
│ 4  │元京證券│李惠津  │000000-0  │
├──┼────┼────┼─────┤
│ 5  │世界證券│李宜瑾  │33070-8   │
├──┼────┼────┼─────┤
│ 6  │世界證券│李順成  │33202-3   │
├──┼────┼────┼─────┤
│ 7  │建華證券│甲○○  │33928-2   │
├──┼────┼────┼─────┤
│ 8  │建華證券│李惠津  │33820-9   │
├──┼────┼────┼─────┤
│ 9  │建華證券│李惠蘭  │34545-4   │
├──┼────┼────┼─────┤
│ 10 │建華證券│李順成  │33917-2   │
├──┼────┼────┼─────┤
│ 11 │工銀證券│李宜瑾  │36303-1   │
├──┼────┼────┼─────┤
│ 12 │工銀證券│陳明達  │36209-0   │
├──┼────┼────┼─────┤
│ 13 │富邦證券│陳明達  │000000-0  │
├──┼────┼────┼─────┤
│ 14 │吉祥證券│甲○○  │000000-0  │
└──┴────┴────┴─────┘
附表二：
┌────┬────┬────┬───────────┬──────────┐
│        │        │        │       買進           │       賣出         │
│證券公司│交易日期│交易帳戶├────┬──────┼────┬─────┤
│        │        │        │違約張數│ 違約金額   │違約張數│違約金額  │
├────┼────┼────┼────┼──────┼────┼─────┤
│元京證券│91.11.26│甲○○  │     685│   7,415,300│        │          │
├────┼────┼────┼────┼──────┼────┼─────┤
│元京證券│91.11.26│李順成  │     383│   4,071,450│        │          │
├────┼────┼────┼────┼──────┼────┼─────┤
│元京證券│91.11.26│陳明達  │     776│   8,199,500│        │          │
├────┼────┼────┼────┼──────┼────┼─────┤
│元京證券│91.11.27│甲○○  │   1,138│  12,048,900│       5│    53,750│
├────┼────┼────┼────┼──────┼────┼─────┤
│元京證券│91.11.27│李惠津  │     706│   7,480,850│        │          │
├────┼────┼────┼────┼──────┼────┼─────┤
│元京證券│91.11.27│李順成  │     824│   8,629,550│      31│   328,350│
├────┼────┼────┼────┼──────┼────┼─────┤
│元京證券│91.11.27│陳明達  │   1,238│  13,055,700│     270│ 2,863,800│
├────┼────┼────┼────┼──────┼────┼─────┤
│元京證券│91.11.28│甲○○  │   1,430│  14,932,500│        │          │
├────┼────┼────┼────┼──────┼────┼─────┤
│元京證券│91.11.28│李惠津  │     928│   9,721,800│        │          │
├────┼────┼────┼────┼──────┼────┼─────┤
│元京證券│91.11.28│李順成  │   1,094│  11,423,250│        │          │
├────┼────┼────┼────┼──────┼────┼─────┤
│元京證券│91.11.28│陳明達  │   1,907│  19,923,500│        │          │
├────┼────┼────┼────┼──────┼────┼─────┤
│        │  小計  │        │  11,109│ 116,902,300│     306│ 3,245,900│
├────┼────┼────┼────┼──────┼────┼─────┤
│        │        │        │        │            │        │          │
├────┼────┼────┼────┼──────┼────┼─────┤
│世界證券│91.11.26│李宜瑾  │     509│   5,449,300│        │          │
├────┼────┼────┼────┼──────┼────┼─────┤
│世界證券│91.11.27│李宜瑾  │     330│   3,485,150│      10│   106,500│
├────┼────┼────┼────┼──────┼────┼─────┤
│世界證券│91.11.27│李順成  │     782│   8,309,600│        │          │
├────┼────┼────┼────┼──────┼────┼─────┤
│世界證券│91.11.28│李宜瑾  │   1,192│  12,456,500│        │          │
├────┼────┼────┼────┼──────┼────┼─────┤
│世界證券│91.11.28│李順成  │     575│   6,066,250│        │          │
├────┼────┼────┼────┼──────┼────┼─────┤
│        │  小計  │        │   3,388│  35,766,800│      10│   106,500│
├────┼────┼────┼────┼──────┼────┼─────┤
│        │        │        │        │            │        │          │
├────┼────┼────┼────┼──────┼────┼─────┤
│建華證券│91.11.27│甲○○  │     444│   4,642,350│        │          │
├────┼────┼────┼────┼──────┼────┼─────┤
│建華證券│91.11.27│李惠津  │     375│   3,932,500│        │          │
├────┼────┼────┼────┼──────┼────┼─────┤
│建華證券│91.11.27│李惠蘭  │      60│     627,000│        │          │
├────┼────┼────┼────┼──────┼────┼─────┤
│建華證券│91.11.27│李順成  │     219│   2,292,250│        │          │
├────┼────┼────┼────┼──────┼────┼─────┤
│建華證券│91.11.28│甲○○  │     402│   4,201,000│        │          │
├────┼────┼────┼────┼──────┼────┼─────┤
│建華證券│91.11.28│李惠津  │     662│   6,926,600│        │          │
├────┼────┼────┼────┼──────┼────┼─────┤
│建華證券│91.11.28│李惠蘭  │   1,024│  10,729,100│        │          │
├────┼────┼────┼────┼──────┼────┼─────┤
│建華證券│91.11.28│李順成  │     861│   9,015,250│        │          │
├────┼────┼────┼────┼──────┼────┼─────┤
│        │  小計  │        │   4,047│  42,366,050│        │          │
├────┼────┼────┼────┼──────┼────┼─────┤
│        │        │        │        │            │        │          │
├────┼────┼────┼────┼──────┼────┼─────┤
│工銀證券│91.11.28│李宜瑾  │     841│   8,786,300│        │          │
├────┼────┼────┼────┼──────┼────┼─────┤
│工銀證券│91.11.28│陳明達  │   2,672│  28,083,000│        │          │
├────┼────┼────┼────┼──────┼────┼─────┤
│        │  小計  │        │   3,513│  36,869,300│        │          │
├────┼────┼────┼────┼──────┼────┼─────┤
│        │        │        │        │            │        │          │
├────┼────┼────┼────┼──────┼────┼─────┤
│富邦證券│91.11.28│陳明達  │   1,290│  13,495,200│        │          │
├────┼────┼────┼────┼──────┼────┼─────┤
│        │  小計  │        │   1,290│  13,495,200│        │          │
├────┼────┼────┼────┼──────┼────┼─────┤
│        │        │        │        │            │        │          │
├────┼────┼────┼────┼──────┼────┼─────┤
│吉祥證券│91.11.28│甲○○  │   1,200│  12,639,150│        │          │
├────┼────┼────┼────┼──────┼────┼─────┤
│        │  小計  │        │   1,200│  12,639,150│        │          │
├────┼────┼────┼────┼──────┼────┼─────┤
│        │        │        │        │            │        │          │
├────┼────┼────┼────┼──────┼────┼─────┤
│        │  合計  │        │  24,547│ 258,038,800│     316│ 3,352,400│
├────┼────┼────┼────┼──────┼────┼─────┤
│        │        │        │        │            │        │          │
├────┼────┼────┼────┼──────┼────┼─────┤
│        │總計買賣│        │  24,863│ 261,391,200│        │          │
└────┴────┴────┴────┴──────┴────┴─────┘
附註：1、交易帳戶之帳號詳附表一
      2、買進及賣出張數1張為1千股，違約金額單位為「新台
         幣/元」
      3、違約張數買進部分分別係26日2,353張、27日6,116張
         、28日16,078張
      3、賣出張數及違約金額空白處為「0」


司法院資訊處製作；財團法人民間司法改革基金會備份。
